# 企业首次执行企业会计准则的首次

提问人：wjhzhcn 时间：2012-05-29 22:23:28
回复 andry-c 的帖子
请问，既然调整了前期的比较数据，那么首次执行日是 2011 年 1 月 1 日还是 2010 年 1 月 1 日（比较数）？非常感谢

回答人：chenyiwei
2011 年 1 月 1 日。调整后的 2010 年比较数据中，只是就首次执行日需追溯调整的事项作了调整，并未全面执行新准则的所有规定。